Tatiana Conrado de Souza Veloso

Brasileira, casada, 36 anos

Conjunto H, casa 56, 1º etapa, Condominio Porto Rico

Santa Maria – DF CEP: 72.504.003

Telefone: (61) 91300539 - 33927647 / E-mail: tattyconrado.souza@gmail.com

OBJETIVO

Assistente Administrativo. Tecnico Administrativo

RESUMO DE QUALIFICAÇÕES

Carreira desenvolvida na área de secretariado, com vasta experiência no atendimento ao público interno e externo, suporte a cargos de gestão e execução de rotinas administrativas. Experiência com agendamento de reuniões, acompanhamento e encaminhamento de processos, elaboração, organização e arquivamento de documentos. Organizada e bom relacionamento interpessoal. E mais

FORMAÇÃO ACADÊMICA

Bacharelado em Administração de Empresas – Universidade JK de Brasília – Cursando 8° semestre.

EXPERIÊNCIA PROFISSIONAL

Agência Nacional de Energia Elétrica – 01/08/2011 à 07/06/2013.

Cargo: Secretária.

Atividades desempenhadas: Realização de tarefas administrativas gerais, abrangendo recebimento e transferência de chamadas telefônicas, distribuição de documentos, organização de arquivos, suporte administrativo, incluindo atendimento ao cliente interno e demais atividades correlatas.

• Centro Odontológico Perfil – 26/08/2003 à 04/11/2005.

Cargo: Auxiliar Administrativo.

Atividades desempenhadas: Realização de tarefas administrativas, abrangendo atendimento ao público área financeira, conferência de agenda dos dentistas, administrar curso de Pós-Graduação Lato Sensu em ortodontia, controle de pagamento de paciente, pagamento de salário de dentista, controle de conta a pagar e receber.

• Tele China – 18/11/2007 à 30/11/2008.

Cargo:Sub Gerente Administrativo.

Atividades desempenhadas: emitir comanda, serviços bancários, orientar funcionários, atender fornecedores.

• Visual Ltda – 07/02/2009 à 02/02/2011.

Cargo: Almoxarife.

Atividades desempenhadas: Realização de tarefas que abrange tudo dentro do almoxarifado.

• Sabor Mineiro – 07/02/2014 à 01/11/2015.

Cargo: Gerente Administrativo.

Atividades desempenhadas: Orientar os cardápios dos dias da semana, orientar funcionários, vericar a higienização do ambiente, realizar serviços bancários, fazer pesquisa de satisfação com os clientes, fazer mudança de cardápio, fazer pagamentos de funcionários e diversas outras funções nescessarias.

ESTÁGIOS

• Tribunal Superior do Trabalho

Inicio: 06/11/2015

Área de atuação: Divisão de Apoio Administrativo

Atividades desenvolvidas: Conferencia de documento nos autos, dar andamento em processos e demais trabalhos envolvidos com a área administrativas, apoaiando os ministros.

• Previdencia Social

Inicio: 04/02/2015 à 22/10/2015 Área de atuação: Cerimonial

Atividades desenvolvidas: autuar processo e cadastrar, conferência e recebimento de petição.

QUALIFICAÇÃO E ATIVIDADES COMPLEMENTARES

Seminário Nacional Sobre Classificação Indicativa - MJ – 2004.

Conferência Internacional – Novas Direções na Governança de Segura – Secretária de Reforma do Judiciário – 2006.

Seminário Ibero-Americano de Conselho de Justiça - STJ – 2005.

Operador de Telemarketing – curso Aristóteles– 2000.

Computação (Windows, Word, Excel, Internet, Power Point) - Senai - 96 a 97.